臺灣高等法院交通事件裁定　　　　　　　　　　　　九十一年度交抗字第九一二號
　　抗　告　人
　　即受處分人　甲○○
右抗告人因違反道路交通管理處罰條例案件，不服臺灣臺北地方法院中華民國九十一
年十月十一日九十一年度交聲字第八一六號裁定，提起抗告，本院裁定如左：
    主  文
抗告駁回。
    理  由
一、按汽車駕駛人行駛高速公路應依速限標誌指示，高速公路交通管制規則第五條第
    一項前段定有明文。次按汽車行駛於高速公路而不遵管制之規定者，處汽車駕駛
    人新台幣（下同）三千元以上六千元以下罰鍰，道路交通管理處罰條例第三十三
    條第一項定有明文，而汽車駕駛人駕駛汽車違反道路交通管理處罰條例第三十三
    條第一項規定者，除應依該條所規定之罰鍰處罰外，並予記違規點數一點，道路
    交通管理處罰條例第六十三條第一項第一款亦定有明文。又逕行舉發違反道路交
    通管理事件，經汽車所有人依通知單之應到案日期前到案，並告知違規駕駛人姓
    名、身分證統一編號及住址者，處罰機關應即另行通知違規駕駛人到案依法處理
    ；逾應到案日期，處罰機關應依道路交通管理處罰條例第八十五條第三項規定處
    罰該汽車所有人，違反道路交通管理事件統一裁罰基準及處理細則第二十四條亦
    定有明文。易言之，如汽車駕駛人在道路超速行駛，為警當場攔停者，處罰機關
    固應對汽車之駕駛人為處罰，惟若舉發機關並非當場對該部汽車攔停，而係依違
    反道路交通管理事件統一裁罰基準及處理細則第二十三條第一項第五款規定以科
    學儀器取得違規證據資料（如照相機或測速器）逕行舉發者，此際舉發機關只能
    依上開處理細則第二十三條第二項規定對汽車所有人為掣單舉發，而如經舉發之
    汽車所有人在舉發通知單之應到案日期前到案，並告知處罰機關該名超速駕駛之
    汽車違規駕駛人姓名、身分證統一編號及住址者，處罰機關應即依前開細則第二
    十四條規定處罰該名違規駕駛人，而如汽車所有人未於應到案日期前到案或雖於
    應到案日期前到案，而未告知處罰機關實際之違規駕駛人者，處罰機關仍應依道
    路交通管理處罰條例第八十五條第三項「本條例關於車輛駕駛人之處罰，如應歸
    責於車輛所有人者，處罰車輛所有人。」規定，對車輛所有人加以處罰。
二、原裁定意旨略以：抗告人即受處分人甲○○所有車牌號碼二Ｃ─三八三五自用小
    客車，於民國九十一年二月十八日十二時二十五分許，行經國道三號公路南向八
    十一公里處，該處道路速限為一百公里，上開車輛竟以時速一百十七公里之速度
    超速行駛，而為設置路旁之雷達測速照相機以拍照方式取證。經逕行掣單舉發，
    將舉發通知單送達於抗告人，抗告人雖於舉發通知單上所載應到案日期九十一年
    四月十三日前到案，惟到案後未告知原處分機關違規駕駛人之姓名及年籍。原處
    分機關乃依道路交通管理處罰條例第三十三條第一項、第六十三條第一項第一款
    、第八十五條第三項及違反道路交通管理事件統一裁罰標準及處理細則第二十四
    條、第四十四條第一項規定，裁處罰鍰三千元，並記違規點數一點。抗告人雖辯
    稱：舉發通知單上所記載違規時間九十一年二月十八日十二時二十五分許，伊正
    在苗栗縣南庄鄉獅山村獅頭山勸化堂停車場店鋪做生意，不可能駕駛上開車輛經
    過違規地點。且伊於九十一年二月十一日十四時九分，也在同一地點被照相取締
    超速駕駛，可能重複取締，顯然警察採證有誤等語。惟查，據證人即舉發警員張
    櫻桃於原法院調查時證稱：「（問：這照片是從何處舉發的？）（答：我們把照
    相機架在路邊，照相機會按日期跳動，我們再去取底片時，再把底片沖洗出來再
    輸入電腦當時照相的日期）」、「（問：多久取一次？）（答：本件是移動式的
    照相機，我們每天都有人在旁邊，等一卷拍完再放進去，有時一天要七、八捲）
    」、「（問：如何照相？）（答：雷達感應，自動照相）」、「（問：確定本件
    違規日期為九十一年二月十八日十二時二十五分）（答：對的，照片右上角顯示
    如此）」、「（問：是否可能日期有誤？）（答：不可能，因為我們一天拍七、
    八捲，假如日期錯誤，應該有很多人申訴）」等語。是由證人張櫻桃證詞以觀，
    抗告人所有上開車輛於上揭時、地超速行駛，事證明確。另抗告人亦自承採證照
    片中之自用小貨車為其所有，益證抗告人之上開車輛確有超速事實。抗告人空言
    否認，尚難採取。再抗告人所稱其於九十年二月十一日十四時九分，在同一地點
    被舉發，可能重複舉發一節。經原法院調取該院九十一年交聲字第五八三號案件
    ，其照片上時間為九十一年二月十一日十四時九分，與本件照片上時間為九十一
    年二月十八日十二時二十五分，相差甚遠，顯非重複舉發。抗告人之車輛在上揭
    時、地超速行駛等情，堪以認定。原處分機關依道路交通管理處罰條例第三十三
    條第一項、第八十五條第三項及違反道路交通管理事件統一裁罰基準及處理細則
    第二十四條、第四十四條第一項規定，裁處罰鍰三千元，並依同條例第六十三條
    第一項第一款規定記違規點數一點。認事用法，並無違誤，抗告人之異議，並無
    理由，應予駁回等語。
三、抗告意旨略以：伊於舉發之違規時間並未離開苗栗，沒有理由在國道三號公路南
    向八十一公里處被舉發超速，伊不能接受。是否本件與台灣台北地方法院九十一
    年度交聲字第五八三號案件有關，即重複裁罰等語。
四、經查，抗告人之上開車輛於上揭時、地違規超速等情，有採證照片在卷可稽，自
    無誤判可能。再縱使抗告人未親自駕駛，亦有可能由他人駕駛經過被照相舉發，
    不能因抗告人未親自駕駛，即認舉發有誤。又採證照片標示之照相日期、時間，
    與台灣台北地方法院九十一年度交聲字第五八三號案件所受理違規事件中之採證
    照片標示之照相日期、時間，有明顯差異等情，業據原法院調卷查明，信無重複
    裁罰可能。原裁定駁回抗告人之異議，洵無不合。抗告意旨仍執陳詞，指摘原裁
    定不當，提起抗告，核無理由，應予駁回。
五、據上論結，應依道路交通案件處理辦法第二十六條，刑事訴訟法第四百十二條，
    裁定如主文。
中      華      民      國      九十一    年      十    月      三十一  日
                              臺灣高等法院交通法庭
                                  審判長法  官  葉  麗  霞
                                        法  官  范  清  銘
                                        法  官  李  錦  樑
右正本證明與原本無異。
不得再抗告。
                                        書記官  郭  台  發
中      華      民      國      九十一    年    十一    月      一      日
